臺灣桃園地方法院刑事判決　　　　　　 94年度重訴緝字第2號
　　公　訴　人　臺灣桃園地方法院檢察署檢察官
　　被　　　告　戊○○
　　　　　　　　　　　　　號(.
　　指定辯護人　本院公設辯護人己○○
上列被告因毒品危害防制條例案件，經檢察官提起公訴（93年度
偵字第2461號），本院判決如下：
    主  文
戊○○共同運輸第一級毒品，處無期徒刑，褫奪公權終身。扣案
如附表所示之第一級毒品海洛因均沒收銷燬之；毒品包裝袋（保
險套）合計貳拾參只均沒收。
    事  實
一、戊○○係立國託運行負責人，丙○○為託運行之離職司機，
    戊○○因所經營之託運行遭倒債財務困難，向丙○○之父借
    款未果，丙○○知悉戊○○需款週轉，即向戊○○提議，由
    戊○○找人到泰國走私運輸海洛因入境臺灣，成功入境將海
    洛因交給丙○○後可得新臺幣（下同）160 萬元之報酬，戊○○因財務困難受重酬利誘，遂與丙○○共同基於走私運輸
    第1 級毒品海洛因入境臺灣之犯意聯絡，由戊○○於民國93
    年1 月14日之前2 、3 日，遊說邀集甲○○（戊○○僱用之
    聯結車司機，由臺灣高等法院判處有期徒刑13年確定）、丁○○（甲○○之同居女友，由臺灣高等法院判處有期徒刑9
    年確定）、乙○○（戊○○之連襟，由臺灣高等法院判處有
    期徒刑15年確定）及庚○○（戊○○之友人，由臺灣高等法
    院判處有期徒刑14年確定）共同赴泰國旅遊，由戊○○先行
    支付旅費，並告知乙○○、甲○○、丁○○、庚○○自泰國
    私行運輸及走私海洛因入境臺灣之事，言明事成後，扣除開
    銷及成本，所得利潤均分，甲○○等4 人均因財務困窘而應
    允之，並與戊○○共同基於私運海洛因進入臺灣之犯意聯絡
    ，於93年1 月14日上午9 時30分許，搭乘中華航空CI693 號
    班機前往泰國曼谷，抵達泰國曼谷住宿於某飯店後，當日晚
    間由有犯意聯絡、綽號「眼鏡仔」、自稱丙○○岳父之不詳
    姓名年籍男子（下稱眼鏡仔）至飯店與戊○○會合後，「眼
    鏡」帶同戊○○先行前往清萊至泰緬邊境向不詳姓名年籍之
    緬甸人洽購毒品海洛因，於93年1 月17日晚間，戊○○電告
    甲○○等4 人隔日至泰、緬邊界之清萊會合，是甲○○等4
    人即於翌日（即93年1 月18日）下午1 、2 時許，至清萊約
    定投宿之飯店，戊○○與「眼鏡仔」再帶甲○○等四人至緬
    甸飯店內，不詳姓名年籍之緬甸人將以保險套包裝好之海洛
    因攜至飯店內，戊○○、甲○○、丁○○、乙○○及庚○○
    各自將交付已經以保險套包裝好之海洛因，分成男的一間、
    女的一間，各塞入自己之肛門內（上述5 人分別塞入以保險
    套包裝之海洛因的數量如附表所示），待回到泰國清萊飯店
    房間內，戊○○等5 人將以保險套包裝之海洛因各自自肛門
    拉出，由戊○○、甲○○、乙○○3 人至機場購買機票後，
    於翌日（即93年1 月19日）上午10時許，再於泰國清萊上開
    飯店房間內，各自將以保險套包裝好之海洛因，塞入自己之
    肛門內，於同日中午搭乘泰國國內班機返回曼谷，再轉乘中
    華航空CI696 號班機於同日晚間10時45分許返抵桃園中正國
    際機場，而共同私運管制進出口物品之第一級毒品海洛因進
    入臺灣。嗣於中正國際機場第一航廈入境時，遭法務部調查
    局、高雄港務警察局等單位組成之專案小組持臺灣桃園地方
    法院檢察署檢察官出具之鑑定許可書，協同戊○○、甲○○
    、丁○○、乙○○及庚○○等5 人至桃園敏盛醫院大園分院
    作Ｘ光檢查與診斷，發現上開各人下腸道有異物，經施以灌
    腸及瀉藥口服後，各自於附表所示之時間排出如附表所示以
    保險套包裝之海洛因顆粒，因而查獲本案，並扣得如附表所
    示之海洛因及供
    本件運輸海洛因所用之包裝袋（保險套）23只。
二、案經法務部調查局桃園縣調查站移送臺灣桃園地方法院檢察
    署檢察官偵查起訴。
    理  由
一、證據能力部分：
  (一)證人即共犯甲○○、乙○○、丁○○、庚○○於警詢、偵查
    中之證詞有證據能力：
    1.按刑事訴訟法第159 條第1 項雖規定，被告以外之人於審
      判外之言詞或書面陳述，除法律有規定者外，不得作為證
      據。惟同法第159 條之5 第2 項已規定，當事人、代理人
      或辯護人於法院調查證據時，知有第159 條第1 項不得為
      證據之情形，而未於言詞辯論終結前聲明異議者，視為有
      前項之同意（指同條第1 項之同意作為證據）。此乃同法
      第159 條第1 項所容許，得作為證據之例外規定之一。證
      人丁○○、庚○○於警詢、偵查中之證詞雖屬審判外之傳
      聞證據，惟被告及其辯護人於言詞辯終結前，已知有前揭
      情形，均未聲明異議，且明白表示對上開證據無意見（見
      本院94年8 月24日審判筆錄），依上揭規定，視為同意作
      為證據，自有證據能力（最高法院94年度臺非字第86號、
      94年度臺上字第1647號判決意旨參照）。
    2.證人甲○○、乙○○於警詢、偵查中之證詞雖屬審判外之
      傳聞證據，惟被告及辯護人於本院調查證據時均未聲明異
      議，且證人2 人亦經傳喚到庭、具結並行詰問程序陳述，
      本院認適當依據刑事訴訟法第159 條之5 第1 項規定之同
      意性原則、相當性原則，應認上開供述證據得援引為本案
      審判之證據。
  (二)至毒品初步鑑驗報告單、鑑定許可書、敏盛醫院大園分院診
    斷證明書、法務部調查局鑑定通書，核其本質，乃為被告以
    外之人於審判外之書面陳述，惟依據上開同意性規定意旨，
    亦得援引為本案審判之證據。
  (三)扣案第1 級毒品海洛因及保險套等證物，非供述證據，無傳
    聞法則之適用，與本案具有關聯性，且上開物證經偵辦員警
    合法取得，乃具有證據能力。
二、認定犯罪事實之證據及理由：
  (一)上揭犯罪事實，業據被告戊○○於警詢及偵查及本院審時坦
    承不諱，核與另案被告甲○○、丁○○、乙○○及庚○○等
    人於警詢、偵審時之供述大致相符，此有甲○○、丁○○、
    庚○○等人偵、審影印卷宗（本院93年度訴字第304 號、93
    年度訴字第302 號、93年度訴字第270 號卷）在卷可稽，且
    據證人甲○○、乙○○在本院證述明確，並經本院調閱乙○○違反毒品危害防制條例案件全卷（臺灣高等法院93年度上
    訴字第3044號全卷）核閱屬實。而被告戊○○與甲○○、丁○○、乙○○及庚○○等人共同搭機出入境之日期，復有旅
    客入出境記錄查詢2 紙在卷可佐（見偵卷第17、18頁），另
    被告戊○○與甲○○、丁○○、乙○○及庚○○於入境時，
    經法務部調查局等單位組成之專案小組持臺灣桃園地方法院
    檢察署檢察官出具之鑑定許可書解送至桃園敏盛醫院大園分
    院作Ｘ光檢查與診斷，發現上開各人下腸道有異物，經施以
    灌腸及瀉藥口服後，各自排解出如附表所示以保險套包裝之
    白粉顆粒一節，亦有鑑定許可書、桃園敏盛醫院大園分院出
    具之診斷證明書及扣押筆錄等件附卷可按，而上開由被告戊○○與甲○○、丁○○、乙○○及庚○○所排出以保險套包
    裝之白粉顆粒，嗣經送鑑後，確含如附表所示海洛因之成分
    ，亦有法務部調查局93年2 月16日調科壹字第080007341 號
    、000000000 號、000000000 號、000000 000號、00000000
    0 號鑑定通知書5 紙在卷足憑（見93年度偵字第2461號卷第
    30頁、本院93年度訴字第451 號影卷第24、30 、38 頁、93
    年度偵字第1449號卷第44頁），足認被告戊○○上開自白與
    事實相符，堪以採信。
  (二)本件被告戊○○私自運輸第1 級毒品海洛因入境臺灣之事證
    明確，犯行洵堪認定，應依法論科。
三、論罪科刑：
  (一)查海洛因係毒品危害防制條例第2 條第1 項第1 款規定之第
    一級毒品；並為行政院依懲治走私條例第2 條第4 項授權訂
    定之管制物品項目及其數額甲項第四項規定之毒品，屬管制
    進出口之物品。被告戊○○將附表所示之3 顆海洛因以塞入
    肛門之方式運輸入境，係犯毒品危害防制條例第4 條第1 項
    運輸第1 級毒品罪及懲治走私條例第2 條第1 項之私運管制
    物品罪。被告戊○○持有海洛因之低度行為，應為運輸之高
    度行為所吸收，不另論罪。又被告戊○○就前開犯行，與丙○○、綽號「眼鏡仔」之不詳姓名年籍之成年男子、甲○○
    、丁○○、乙○○及庚○○具有犯意聯絡及行為分擔，為共
    同正犯（起訴書雖未載明被告戊○○與丙○○、綽號「眼鏡
    仔」之不詳姓名年籍男子具有共同正犯之關係，惟丙○○與
    綽號「眼鏡仔」於本院審理中始經被告供出，共犯之範圍應
    擴張及於上開2 人，併此敘明）。
  (二)被告戊○○以一行為同時觸犯上開2 罪名，為想像競合犯，
    依刑法第55條之規定，應從重之運輸第一級毒品罪處斷。
  (三)被告雖供出係應丙○○要求至泰國走私運輸海洛因回台，惟
    丙○○與被告戊○○應屬共犯關係，丙○○非被告戊○○運
    輸毒品之來源，是與毒品危害防制條例第17條規定供出來源
    頧應不符，無依該條規定減輕其刑之適用，被告稱查出丙○○希得減刑，容有誤會，併予敘明。
  (四)爰審酌本件運毒乃由被告戊○○糾結甲○○等人成行，其涉
    案程度較其他已經判刑確定之共犯甲○○等4 人為深，並衡
    良被告戊○○平日之素行、因財務困難受重酬利誘竟挺而走
    險私運海洛因之犯罪動機、目的、運輸毒品數量非少，對社
    會及國人健康所生危害甚大，及其坦承犯行之犯後態度等一
    切情狀，量處如主文所示之刑，並諭知褫奪公權終身。
四、沒收：
  (一)扣案如附表所示之海洛因，乃為被告戊○○與共犯甲○○、
    丁○○、乙○○及庚○○共同運輸之第1 級毒品，均應依毒
    品危害條例第18條第1 項前段之規定沒收銷燬之。
  (二)扣案如附表所示之包裝袋（保險套），為不詳姓名年籍之緬
    甸人交付予被告戊○○及甲○○、丁○○、乙○○、庚○○
    ，應為該共犯緬甸人所有，且係供本件運輸毒品所用之物，
    亦應依毒品危害防制條例第19條第1 項規定宣告沒收。
五、共犯丙○○與自稱丙○○岳父綽號「眼鏡」者涉犯私運海洛
    因入境之犯行，應由檢察官依法偵查。
六、據上論斷，應依刑事訴訟法第299 條第1 項前段，毒品危害
    防制條例第4 條第1 項、第18條第1 項前段、第19條第1 項
    ，懲治走私條例第2 項第1 項、第11條，刑法第11條、第28
    條、第55條、第37條第1 項，判決如主文。
本案經檢察官張尹敏到庭執行職務。
中    華    民    國    94    年     9    月    7     日
                        臺灣桃園地方法院刑事第六庭
                　　　          審判長法  官  林孟宜
                                      法  官  錢建榮
                                      法  官  蔡寶樺
以上正本證明與原本無異。
如不服本判決，應於判決送達後10日內向本院提出上訴狀（應附
繕本），上訴於臺灣高等法院。
                                      書記官  王泰元
中    華    民    國    94    年    9     月    7     日
附錄論罪科刑法條：
毒品危害防制條例第四條第一項
製造、運輸、販賣第一級毒品者，處死刑或無期徒刑；處無期徒刑者，得
併科新臺幣一千萬元以下罰金。
懲治走私條例第二條第一項
私運管制物品進口、出口逾公告數額者，處七年以下有期徒刑，得併科新
臺幣三百萬元以下罰金。
附表
   ┌────┬─────────┬──────┬─────────┐
   │姓  名  │塞入肛門海洛因    │包裝袋之數量│    查獲時間      │
   │        │之顆粒及數量      │及重量      │（海洛因排出時間）│
   ├────┼─────────┼──────┼─────────┤
   │        │3 顆              │3 只        │93年1 月20日下午  │
   │戊○○  │合計淨重74.64 公克│合計4.56公克│5 時30分許        │
   │        │純度85.68 ％      │            │                  │
   │        │純質淨重63.95     │            │                  │
   ├────┼─────────┼──────┼─────────┤
   │        │5 顆              │5 只        │93年1月20日上午   │
   │甲○○  │合計淨重122.5公克 │合計4.56公克│10時50分許        │
   │        │純度85.68 ％      │            │                  │
   │        │純質淨重104.96公克│            │                  │
   ├────┼─────────┼──────┼─────────┤
   │        │4 顆              │4 只        │93年1月20日凌晨   │
   │丁○○  │合計淨重99.03公克 │合計4.04公克│1 時40分許        │
   │        │純度85.68％       │            │                  │
   │        │純質淨重84.85 公克│            │                  │
   ├────┼─────────┼──────┼─────────┤
   │        │6 顆              │6 只        │93年1月20日凌晨   │
   │乙○○  │合計淨重144.24公克│合計4.57公克│零時15分許        │
   │        │純度85.68％       │            │                  │
   │        │純質淨重123.58公克│            │                  │
   ├────┼─────────┼──────┼─────────┤
   │        │5 顆              │5 只        │93年1月20日凌晨   │
   │庚○○  │合計淨重122.11公克│合計4.58公克│3時30分許         │
   │        │純度85.68％       │            │                  │
   │        │純質淨重104.62公克│            │                  │
   └────┴─────────┴──────┴─────────┘
